# 请教陈版，已定购报废材料购进处理

提问人：dotaauditor 时间：2018-03-20 14:18:51
背景：甲公司为某大型汽车制造企业，旗下A品牌汽车因销量不佳，已于 17 年 6 月决定停产，且预计未来不会再产。因部分配件生产周期较长，甲公司已于 17 年 3 月对多家供应商下达一批采购计划，虽然 6 月已宣布停产， 17 年 9 月甲公司仍将 3 月已下达采购计划的配件购进，因A品牌车型市场保有量极低，该批配件已无任何使用用途，只能做报废处理，金额为 3000 万元。 请教陈版主及各位大神： 1 、甲公司购进该批配件，应当如何进行会计处理比较恰当？个人认为该批存货应当按照正常材料做购进处理，然后作为材料销售，确认其他业务收入并结转相应成本。 2 、如按常规存货购进处理，考虑到所购买存货无使用用途，该批存货购进的进项税额能否正常抵扣？所确认成本能否进行所得税税前列支？是否存在税务风险？

回答人：chenyiwei
因为订单是 2017 年 3 月发出的，而停产决定在 2017 年 6 月作出，故在停产决定作出后，如相应的订单不可撤销，则此时已经构成了一项亏损合同（《企业会计准则第 13 号——或有事项》第八条），应按订单采购价格超出预计报废残料价值的差额确认一项“预计负债——合同亏损准备”，同时借记管理费用（表明这是管理层的责任）。 后续 9 月收到零部件时，按照可变现的残料价值入账，同时转销该项预计负债，确认应付账款即可。 该批存货对应的进项税额应可以正常抵扣。

提问人：dotaauditor 时间：2018-03-20 19:08:36
非常感谢陈版主的回复，如按照可变现残料价值入账，意味着所得税税前扣除金额即为残料价值金额，所确认的管理费用是否可以进行正常所得税税前扣除。

回答人：chenyiwei
这部分管理费用实质上是资产损失，建议按照税务上的资产损失税前扣除的规定进行申报扣除。